臺灣板橋地方法院刑事判決　　　　　　　　　　　　　九十三年度訴字第九三一號
　　公　訴　人　臺灣板橋地方法院檢察署檢察官
　　被　　　告　甲○○
右列被告因違反毒品危害防制條例案件，經檢察官提起公訴（九十三年度毒偵緝字第
一四三號），於被告為有罪之陳述後，本院合議庭裁定由受命法官獨任依簡式審判程
序審理，茲判決如左：
    主  文
甲○○施用第一級毒品，處有期徒刑陸月，如易科罰金，以參佰元折算壹日。
扣案注射針壹支沒收。
    事  實
一、甲○○前因施用毒品案件，經本院以八十九年毒聲字第六九九二號裁定送觀察勒
    戒後，認無繼續施用毒品傾向，於執行完畢後釋放，由臺灣板橋地方法院檢察署
    於民國八十九年十二月二十六日以八十九年度偵字第七五八九號不起訴處分確定
    。又因違反著作權法及偽造文書案件，分別經臺灣花蓮地方法院於九十二年一月
    十二日以九十一年易字第二二六號判決判處有期徒刑四月確定、台灣板橋地方法
    院於同年三月三十一日以九十二年訴字第三四七號判決判處有期徒刑三月確定，
    兩罪合併應執行有期徒刑六月，於九十二年八月二十九日易科罰金執行完畢（未
    構成累犯）。詎仍不知悔改，於上開不起訴處分確定後之五年內，明知海洛因為
    毒品危害防制條例列為第一級毒品，不得非法施用，竟基於施用海洛因之犯意，
    於九十二年八月十一日晚間某時，在宜蘭縣羅東鎮○○路○段三七八號友人住處
    （起訴書原載為於九十二年八月十二日二時二十五分採尿前二十六小時內某時，
    在不詳地點）內，以將第一級毒品海洛因以水調和後置於注射針筒內，再由其綽
    號「阿東」之友人幫其注射入體內，以此方式，施用第一級毒品海洛因一次。嗣
    經警於九十二年八月十二日凌晨一時二十五分許，在前開友人住處前查獲。並當
    場自其身上扣得其供施用海洛因毒品用後之注射針筒一支並採取其尿液送驗。並
    因此經本院以九十二年度毒聲字第三六八六號裁定送台灣台北看守所附設勒戒處
    所執行觀察、勒戒後，認有繼續施用毒品之傾向，並依新修正之毒品危害防制條
    例第二十三條第二項之規定，予以釋放。
二、案經宜蘭縣警察局礁溪分局報請台灣宜蘭地方法院檢察署呈台灣高等法院察署令
    轉台灣板橋地方法院檢察署檢察官偵查起訴。
    理  由
壹、程序方面：按除被告所犯為死刑、無期徒刑、最輕本刑為三年以上有期徒刑之罪
    或高等法院管轄第一審案件者外，於第一次審判期日前之準備程序進行中，被告
    先就被訴事實為有罪之陳述時，審判長得告知被告簡式審判程序之旨，並聽取當
    事人、代理人、辯護人及輔佐人之意見後，裁定進行簡式審判程序，刑事訴訟法
    第二百七十三條之一第一項定有明文。經核本件被告甲○○所犯係死刑、無期徒
    刑、最輕本刑為三年以上有期徒刑以外之罪，其於準備程序中就被訴事實為有罪
    之陳述，經法官告知簡式審判程序之旨，並聽取公訴人、被告之意見後，本院爰
    依首揭規定，合議裁定由受命法官獨任進行簡式審判程序，合先敘明。
貳、實體方面：
一、前開犯罪事實，業據被告甲○○於本院審理中坦承不諱，並有其所有供施用毒品
    海洛因用後之注射針筒一支扣案可資佐証，復將其為警查獲後所採集之尿液，經
    進入人體後之代謝結果），亦有該中心九十二年八月二十六日慈藥字第九二０八
    二六０一號函附檢驗總表一份在卷足稽，足證被告之前開自白核與事實相符，本
    件事證業臻明確，是被告施用第一級毒品海洛因之犯行，洵堪認定。又被告前因
    施用毒品案件，經本院以八十九年毒聲字第六九九二號裁定送觀察勒戒後，認無
    繼續施用毒品傾向，於執行完畢後釋放，由臺灣板橋地方法院檢察署於民國八十
    九年十二月二十六日以八十九年度偵字第七五八九號不起訴處分確定。及又因本
    件施用毒品違反毒品危害防制條例案件，經檢察官送勒戒處所觀察、勒戒後，因
    認有繼續施用毒品之傾向等情，復有上開不起訴處分書及臺灣高等法院被告全國
    前案紀錄表、台灣台北看守所附設勒戒處所有無繼續施用毒品傾向証明書一紙在
    卷可參，是以本件事證明確，被告於施用毒品經觀察、勒戒執行完畢釋放後，五
    年內再為施用海洛因之事實，堪為認定，應予依法論科。
二、論罪科刑之法律適用：
  (一)按毒品危害防制條例業於九十二年七月九日部分修正公布，並於九十三年一月九
    日施行，被告雖於該條例修正前即為本件施用毒品犯行，惟其前因施用毒品經依
    該條例修正第二十條第二項為不起訴處分後，五年以內再犯本次施用毒品犯行經
    條第三項之規定不適用修正前該條例第二十條第二項之規定，即應由檢察官進行
    追訴，經比較該條例修正後第二十條第三項之規定，被告此次施用毒品之犯行，
    亦係屬觀察勒戒執行完畢釋放後五年內之行為，依該條例第二十三條第二項之規
    定，即應由檢察官進行追訴，綜觀修正前後之條文於被告本次施用毒品犯行之適
    用結果，並無二致，適用新法於被告應受施用毒品罪之追訴不生影響，檢察官爰
    依修正後之新法進行追訴，於法並無不合，又毒品危害防制條例第十條第一項施
    用第一級毒品罪，其構成要件及法定刑於該條例修正前後俱未變更，逕行適用現
    行法，不生新舊法比較之問題，合先敘明。次按海洛因為毒品危害防制條例第二
    條第二項第一款所定之第一級毒品，核被告甲○○所為，係犯同條例第十條第一
    項之施用第一級毒品罪。其施用前後持有海洛因之低度行為為施用之高度行為所
    吸收，不另論罪。
  (二)爰審酌被告有先後二次因施用毒品遭查獲之紀錄，素行不佳，且前已因觀察勒戒
    後，而受不起訴處分，業受毒品危害防制條例對施用毒品人之寬典，竟仍再為施
    用，惡性非淺，然被告施用毒品實為戕害自身健康之犯罪，於他人尚無明顯重大
    危害，且其施用期間不長，本次施用毒品僅一次，與審理中復能坦認犯行，犯罪
    後之態度尚稱良好，且有悔意等一切情狀，量處如主文所示之刑，並諭知易科罰
    金之折算標準，以資儆懲。
  (三)扣案已用過之注射針筒一支，係被告所有供本件施用毒品犯罪所用之物，業據被
    告陳明在卷，應依刑法第三十八條第一項第二款之規定沒收。
據上論斷，應依刑事訴訟法第二百七十三條之一第一項、第二百九十九條第一項前段
，毒品危害防制條例第十條第一項、第二十條第三項，刑法第十一條前段、第四十一
條第一項前段、第三十八條第一項第二款，罰金罰提高標準條例第二條，判決如主文
。
本案經檢察官蘇揚旭到庭執行職務。
中　　　華　　　民　　　國　　九十三　　年　　 十一 　　月　　　四　　　日
                                  臺灣板橋地方法院刑事第三庭
                                      法　官  李  釱  任
右正本證明與原本無異。
如不服本判決，應於判決送達後十日內，向本院提出上訴狀。
                                      書記官  張  惠  芳
中　　　華　　　民　　　國　　九十三　　年　　 十一 　　月　　　四　　　日
附錄本案論罪科刑法條全文：
毒品危害防制條例第十條
  施用第一級毒品者，處六月以上五年以下有期徒刑。
  施用第二級毒品者，處三年以下有期徒刑。
